臺灣高雄地方法院刑事判決　　　　　 94年度交簡上字第150號
上　訴　人　臺灣高雄地方法院檢察署檢察官
被　　　告　甲○○
上列上訴人因被告過失傷害案件，不服本院交通法庭中華民國94
年5 月31日94年度交簡字第1534號第一審判決（聲請簡易判決處
刑案號：臺灣高雄地方法院檢察署93年度偵字第22754 號），提
起上訴，本院管轄之第二審合議庭判決如下：
    主  文
上訴駁回。
    事  實
一、甲○○考領有普通小型車駕駛執照，民國93年6 月1 日凌晨
    0 時許，將車牌號碼YC-6895 號自用小客車停放於高雄縣大
    寮鄉○○路與新富街口時，本應注意交岔路口10公尺內不得
    停車，且當時天候晴、夜間有照明、柏油路面狀態乾燥、無
    缺陷、無障礙物且視距良好，依其智識程度並無不能注意之
    情事，竟疏未注意，貿然將前開車輛停放於高雄縣大寮鄉○
    ○街、內厝路之交岔路口1.3 公尺處，且並未緊靠道路右側
    （該車右側前後輪胎外側距離路面邊緣達1.1 公尺），適有
    乙○○騎乘車牌號碼MD9-005 號重型機車沿內厝路南往北方
    向行駛，行經前揭路口時，亦疏未注意車前狀況，致乙○○
    所騎乘之機車車頭撞及上開自小客車之左後車尾，乙○○因
    而受有前額撕裂傷、後枕部挫傷、左肘及右膝多處撕裂傷、
    右脛骨及腓骨骨折、右小腿腔室症候群之傷害。甲○○於肇
    事後，偵查犯罪機關之人員僅知悉犯罪事實，但不知犯罪人
    為何人前，即向承辦本案之警員坦承其係肇事者，自首而接
    受裁判。
二、案經乙○○訴由臺灣桃園地方法院檢察署檢察官呈請臺灣高
    等法院檢察署檢察長令轉臺灣高雄地方法院檢察署檢察官偵
    查後聲請簡易判決處刑。
    理  由
一、訊據被告甲○○對於右揭事實坦承不諱，核與證人即告訴人
    乙○○於警詢中指訴之情節大致相符，並有道路交通事故現
    場圖、道路交通事故調查報告表(一)、(二)各1 紙、道路交通事
    故談話紀錄表2 份、高雄縣政府警察局舉發違反道路交通安
    全事件通知單、現場蒐證照片4幀、被告所提供之現場相片3
    幀、聖若瑟醫院診斷證明書1 紙、長庚紀念醫院診斷證明書
    3 紙、高雄縣政府警察局道路交通事故當事人登記聯單1 紙
    在卷可稽，足認被告之自白與事實相符，堪予採信。
二、按交岔路口10公尺內不得臨時停車。禁止臨時停車處所不得
    停車。道路交通安全規則第111 條第1 項第2 款、第112 條
    第1 項第1 款定有明文。被告考領有重型機車之駕駛執照，
    有偵查卷附道路交通事故調查報告表（二）影本可參，則其
    對於前開規定應無不知之理。而車禍發生之時天候晴、夜間
    有照明、柏油路面狀態乾燥、無缺陷、無障礙物且視距良好
    ，有道路交通事故調查報告表（一）影本1 份在卷足據，依
    被告之智識、能力等情，亦無不能注意之情事，竟疏於注意
    上情，於前揭時間貿然將所駕駛之車輛停放於上開肇事地點
    時，以致告訴人乙○○閃避不及撞上該車，其就本件交通事
    故之發生應有過失，本件經送臺灣省高屏澎區車輛行車事故
    鑑定委員會鑑定本件車禍之肇事責任，結果亦認甲○○駕駛
    自小客車未依規定停車為肇事次因，此有該委員會高屏澎鑑
    字第940190號鑑定意見書1 份在卷可稽，此外，告訴人因本
    件車禍而受有如事實欄所載傷害之事實，亦有台灣桃園地方
    法院檢察署93年度偵字第15706 號卷所附聖若瑟醫院診斷證
    明書1紙及長庚紀念醫院診斷證明書3紙可參。而被告之過失
    行為與告訴人等所受前開傷害間顯具有相當因果關係。是本
    件事證應屬明確，被告之犯行堪予認定。至告訴人就本件車
    禍之發生有疏未注意車前狀況之過失，且為肇事主因固然屬
    實，然自無解於被告過失責任之成立，附此敘明。
三、核被告所為，係犯刑法第284條第1項前段過失傷害罪。又被
    告肇事後，於有偵查犯罪職權之機關或公務員僅知悉犯罪事
    實，但不知犯罪人為何人前，即向承辦本案之警員坦承其係
    肇事者，自首而接受裁判，業據證人即承辦警員歐國森於偵
    查中到庭證述明確，應依刑法第62條前段規定，減輕其刑。
    本院審酌被告因一時疏忽肇事致告訴人受有前述之傷害，確
    有不是之處，然被告並無前科紀錄，有臺灣高等法院被告前
    案紀錄表可稽，足證其素行良好，加以其於車禍發生後，坦
    承犯行非無悔意，且告訴人就本件車禍之發生為肇事主因，
    被告未依規定停車係肇事次因等一切情狀，認原審依刑法第
    284 條第1 項前段、第62條前段、第41條第1 項前段，罰金
    罰鍰提高標準條例第1 條前段、第2 條之規定，量處拘役40
    日，並諭知易科罰金之折算標準，其認事用法並無不當，量
    刑亦稱妥適，檢察官以原審量刑過輕提起上訴，指摘原判決
    不當，為無理由，應予駁回。
四、據上論斷，應依刑事訴訟法第455 條之1 第1 項、第3 項、
    第368 條，判決如主文。
本案經檢察官丙○○到庭執行職務。
中　　華　　民　　國　　94　　年　　9　　月　　 2 　　日
                  交通法庭        審判長  法  官  孫啟強
                                          法  官  張茹棻
                                          法  官  卓立婷
以上正本證明與原本無異。
本判決不得上訴。
中　　華　　民　　國　　94　　年　　9　　月　　 2 　　日
                                          書記官  李春慧
中華民國刑法第284條
(過失傷害罪)
因過失傷害人者，處 6 月以下有期徒刑、拘役或 500 元以下罰
金，致重傷者，處1 年以下有期徒刑、拘役或500 元以下罰金。
從事業務之人，因業務上之過失傷害人者，處 1 年以下有期徒刑
、拘役或1 千元以下罰金，致重傷者，處3 年以下有期徒刑、拘
役或2 千元以下罰金。
